【裁判字號】    99,易,446
【裁判日期】    991116
【裁判案由】    竊盜
【裁判全文】
臺灣花蓮地方法院刑事判決               99年度易字第446號
公  訴  人  臺灣花蓮地方法院檢察署檢察官
被      告  丁○○
上列被告因竊盜案件，經檢察官提起公訴（99年度偵字第3308、
3350、3351、3282號），被告於準備程序中就被訴事實均為有罪
之陳述，經本院裁定依簡式審判程序審理，茲判決如下：
    主  文
丁○○犯如附表所示之罪，各處如附表所示之刑，如易科罰金，
均以新臺幣壹仟元折算壹日。應執行有期徒刑拾壹月，如易科罰
金，以新臺幣壹仟元折算壹日。
    事  實
一、前科紀錄：
(一)丁○○前因違反洗錢防制法案件，經本院於民國94年 8月11
    日以94年度花簡字第485號判處有期徒刑4月確定。
(二)丁○○復因竊盜案件，經本院於94年10月17日以94年度簡上
    字第77號判處有期徒刑2年8月，強制工作3年確定。
(三)丁○○再因違反臺灣地區與大陸地區人民關係條例案件，經
    臺灣臺東地方法院於95年9月11日以95年度訴字第111號判處
    有期徒刑4月確定。
(四)上開(三)案件經臺灣臺東地方法院於97年 1月25日以97年度
    聲減字第4號裁定減刑為有期徒刑2月，並與上開(二)案件合
    併應執行有期徒刑2年9月確定，嗣丁○○於98年 9月17日縮
    短刑期假釋出監付保護管束，然因保護管束期間又犯竊盜等
    罪致假釋遭撤銷。
(五)上開(一)案件經本院於99年 8月30日以99年度聲減字第11號
    裁定減刑為有期徒刑 2月，並與上開(四)案件合併應執行有
    期徒刑2年10月確定，尚在執行中（未成立累犯）。
二、丁○○意圖為自己不法之所有，分別於如附表所示之時間、
    地點，以附表所示之方式，竊得如附表所示之物品。
三、案經花蓮縣警察局花蓮分局報告臺灣花蓮地方法院檢察署檢
    察官偵查起訴。
    理  由
壹、程序事項：
    查被告丁○○所犯均非死刑、無期徒刑、最輕本刑為 3年以
    上有期徒刑之罪，或高等法院管轄第一審之案件，被告於本
    院準備程序中，就被訴事實均為有罪之陳述，經告以簡式審
    判程序之旨，並聽取檢察官及被告之意見後，本院業已依刑
    事訴訟法第 273條之1第1項之規定，裁定進行簡式審判程序
    ，是本件之證據調查，依刑事訴訟法第273條之2規定，不受
    同法第159條第1項、第161條之2、第161條之3、第163條之1
    及第164條至第170條規定之限制，合先敘明。
貳、實體事項：
一、上開犯罪事實，業據被告迭於警詢時及本院審理中均坦承在
    卷。此外，有關附表編號一部分，復與證人即被害人乙○○
    於警詢時證述之情節相符，且有贓物認領保管單1紙、照片4
    張附卷可稽；有關附表編號二部分，復與告訴代理人丙○○
    於警詢時指訴之情節相符，並有贓物認領保管單1紙、照片1
    0 張附卷可稽；有關附表編號三部分，復與證人即被害人戊
    ○○於警詢時證述之情節相符，並有贓物認領保管單 1紙、
    照片 3張附卷可稽；有關附表編號四部分，復與證人即被害
    人甲○○於警詢時證述之情節相符，並有照片 8張附卷可稽
    。被告自白核與事實相符，本案事證明確，自均應依法論科
    。
二、論罪科刑：
(一)按刑法第321 條第1項第3款之攜帶兇器竊盜罪，係以行為人
    攜帶兇器竊盜為其加重條件，此所謂兇器，其種類並無限制
    ，凡客觀上足以對人之生命、身體、安全構成威脅，具有危
    險性之兇器均屬之，且祇須行竊時攜帶此種具有危險性之兇
    器為已足，並不以攜帶之初有行兇之意圖為必要（最高法院
    79年台上字第5253號判例意旨參照）。又刑法所謂毀越門扇
    、牆垣或其他安全設備，係指毀損或踰越門扇、牆垣或其他
    安全設備而言（最高法院22年上字第 454號判例意旨參照）
    。查有關附表編號四部分，被告所持行竊之老虎鉗 1把係鐵
    質製品且質地堅硬之銳器，客觀上足以危害他人生命、身體
    之安全，顯係兇器，且被告踰越圍牆而侵入中華國小附設幼
    稚園行竊，亦屬毀越牆垣而竊盜之行為。
(二)核被告如附表編號一至三所為，均係犯刑法第320條第1項之
    竊盜罪；如附表編號四所為，係犯刑法第321條第1項第2、3
    款之加重竊盜罪。被告所犯如附表之 4次犯行，犯意各別，
    行為互殊，應分論併罰。又被告所犯如附表編號一、二及四
    之 3次犯行，被告均在有偵查犯罪職權之機關或公務員知悉
    前，主動向警員自首，並進而接受裁判，有員警出具之偵查
    報告 3份附卷可稽，爰均依刑法第62條前段規定減輕其刑。
    爰審酌被告素行不佳（見臺灣高等法院被告前案紀錄表），
    正值青壯年，不思以正當手段取得財物，竟以徒手、踰越牆
    垣、攜帶凶器等方式竊盜，造成被害人之損害，手段顯不可
    取，惟犯罪後尚知坦承犯行等一切情狀，分別量處如主文所
    示之刑，並均諭知易科罰金之折算標準，且定其應執行之刑
    ，另諭知易科罰金之折算標準。至有關附表編號二之鑰匙 1
    支、附表編號四之老虎鉗 1把，雖均係被告所有分別供犯附
    表編號二及四所示犯罪之物，然皆已丟棄，業據被告於本院
    審理中供承在卷，且均未扣案，為避免將來執行上之困難，
    爰均不併為沒收之諭知，附此敘明。
據上論斷，應依刑事訴訟法第273 條之1第1項、第299條第1項前
段，刑法第320條第1項、第321條第1項第2、3款、第62條前段、
第41條第 1項前段、第8項、第51條第5款，刑法施行法1條之1，
判決如主文。
中    華    民    國    99    年    11    月    16    日
                  刑事第四庭    法  官  曹庭毓
以上正本證明與原本無異。
如不服本判決應於收受送達後10日內向本院提出上訴書狀，並應
敘述具體理由。其未敘述上訴理由者，應於上訴期間屆滿後20日
內向本院補提理由書(均須按他造當事人之人數附繕本)「切勿逕
送上級法院」。告訴人或被害人如對於本判決不服者，應具備理
由請求檢察官上訴，其上訴期間之計算係以檢察官收受判決正本
之日期為準。
中    華    民    國    99    年    11    月    17    日
                                書記官
附錄本判決論罪之法律條文：
中華民國刑法第320條：
意圖為自己或第三人不法之所有，而竊取他人之動產者，為竊盜
罪，處5年以下有期徒刑、拘役或5百元以下罰金。
意圖為自己或第三人不法之利益，而竊佔他人之不動產者，依前
項之規定處斷。
前二項之未遂犯罰之。
中華民國刑法第321條：
犯竊盜罪而有左列情形之一者，處6月以上、5年以下有期徒刑：
一、於夜間侵入住宅或有人居住之建築物、船艦或隱匿其內而犯
    之者。
二、毀越門扇、牆垣或其他安全設備而犯之者。
三、攜帶兇器而犯之者。
四、結夥三人以上而犯之者。
五、乘火災、水災或其他災害之際而犯之者。
六、在車站或埠頭而犯之者。
前項之未遂犯罰之。
附表：
  ┌──┬────┬───┬────────┬─────┬─────┬──────┐
  │編號│時間    │地點  │方式、竊得物品  │所犯法條  │備註      │主文        │
  │    │（民國）│      │                │          │          │            │
  ├──┼────┼───┼────────┼─────┼─────┼──────┤
  │一、│99年 5月│花蓮縣│見乙○○所有車號│刑法第 320│丁○○在有│丁○○犯竊盜│
  │    │22日下午│花蓮市│GE5－472號機車之│條第 1項之│偵查犯罪職│罪，處有期徒│
  │    │1時許。 │民國路│鑰匙插在電門未拔│竊盜罪。  │權之機關或│刑貳月，如易│
  │    │        │79 之3│取，竊取該機車供│          │公務員知悉│科罰金，以新│
  │    │        │號附近│己代步之用。    │          │前，向警員│臺幣壹仟元折│
  │    │        │。    │                │          │自首，並進│算壹日。    │
  │    │        │      │                │          │而接受本件│            │
  │    │        │      │                │          │裁判。    │            │
  ├──┼────┼───┼────────┼─────┼─────┼──────┤
  │二、│99年 5月│花蓮縣│以自備之鑰匙 1支│刑法第 320│丁○○在有│丁○○犯竊盜│
  │    │25日下午│花蓮市│竊取簡麗華所有車│條第 1項之│偵查犯罪職│罪，處有期徒│
  │    │1時許。 │信義街│號K7Z—219號之機│竊盜罪。  │權之機關或│刑貳月，如易│
  │    │        │20 之1│車，供己代步之用│          │公務員知悉│科罰金，以新│
  │    │        │號附近│。              │          │前，向警員│臺幣壹仟元折│
  │    │        │。    │                │          │自首，並進│算壹日。    │
  │    │        │      │                │          │而接受本件│            │
  │    │        │      │                │          │裁判。    │            │
  ├──┼────┼───┼────────┼─────┼─────┼──────┤
  │三、│99年 5月│花蓮縣│見戊○○所有車號│刑法第 320│戊○○目擊│丁○○犯竊盜│
  │    │29日晚間│花蓮市│5GF－119號機車之│條第 1項之│案發過程而│罪，處有期徒│
  │    │6時許至7│中福路│鑰匙插在電門未拔│竊盜罪。  │報案，經員│刑參月，如易│
  │    │時許。  │51號附│取，竊取該機車供│          │警循線查獲│科罰金，以新│
  │    │        │近。  │己代步之用。    │          │。        │臺幣壹仟元折│
  │    │        │      │                │          │          │算壹日。    │
  ├──┼────┼───┼────────┼─────┼─────┼──────┤
  │四、│99年6月9│花蓮縣│攜帶其所有客觀上│刑法第 321│丁○○在有│丁○○犯刑法│
  │    │日晚間11│花蓮市│對人之身體、生命│條第1項第2│偵查犯罪職│第三百二十一│
  │    │時許。  │中華路│具有危險性足供兇│、 3款之加│權之機關或│條第一項第二│
  │    │        │298 號│器使用之老虎鉗 1│重竊盜罪。│公務員知悉│、三款之竊盜│
  │    │        │中華國│把（未扣案），踰│          │前，向警員│罪，處有期徒│
  │    │        │小附設│越牆垣入內，竊得│          │自首，並進│刑伍月，如易│
  │    │        │幼稚園│中華國小所有而由│          │而接受本件│科罰金，以新│
  │    │        │。    │總務主任甲○○管│          │裁判。    │臺幣壹仟元折│
  │    │        │      │領之熱水器 1臺，│          │          │算壹日。    │
  │    │        │      │變賣予姓名年籍不│          │          │            │
  │    │        │      │詳之人，得款新臺│          │          │            │
  │    │        │      │幣（下同） 1千元│          │          │            │
  │    │        │      │，已花用殆盡。  │          │          │            │
  └──┴────┴───┴────────┴─────┴─────┴──────┘

司法院資訊處製作；財團法人民間司法改革基金會備份。
